# 请教陈版，关于公司股东将业务转移至公司，要求公司给予补偿的账务处理问题

提问人：pinyintianzige 时间：2016-10-29 02:46:52
A公司为一家由B国有企业与另一家公司C共同投资成立的公司，A公司与B国企的主要业务均为百货商品销售及商铺租赁，A公司成立后，B国企将其所有的百货商场出售给A公司，导致B国企的业务转移至A公司。同时B国企与A公司签订损失补偿协议，协议约定由于A公司进行市场开发给B公司造成损失，A公司需在未来 20 年向B公司支付每年 200 万的损失补偿。请教陈版，就该补偿事项，A公司应如何进行账务处理，谢谢陈版

回答人：chenyiwei
建议详细分析该安排的商业理由和背景。例如是否表明B公司要求在未来 20 年内每年获得 200 万元的保底收益，作为其转移业务到A公司的对价？如果是，则A公司应将该款项的折现值（年金现值）确认为长期应付款，同时计入其收购B企业百货业务的成本中。 另还须注意：B企业能否在该业务重组后控制A企业？如果能控制，则该交易对A而言属于同一控制下的业务合并；如不能控制，则该交易对A而言属于非同一控制下的业务合并，分别按照企业合并准则中规定的适用原则进行处理。但无论如何，该长期应付款都构成了所支付的对价的一部分。